臺灣臺北地方法院交通事件裁定　　　　　　　　　　九十三年度交聲字第五八三號
　　異議人即
　　受處分人　　甲○○
右列受處分人因違反道路交通管理處罰條例案件，對於台北市交通事件裁決所中華民
國九十三年六月二十五日所為之處分（原處分案號：北市裁三字第裁二二－Ａ三Ｊ七
一三三二０號），聲明異議，本院裁定如左：
        主  文
異議駁回。
        理  由
一、按汽車駕駛人停車時，在設有禁止停車之標誌、標線處所停車者，處新臺幣六百
    元以上一千二百元以下罰鍰，道路交通管理處罰條例第五十六條第一項第四款定
    有明文。再道路交通管理處罰條例所稱之汽車，依該條例第三條第八款規定包括
    機器腳踏車。
二、受處分人即異議人甲○○所有ＷＹＧ－四０九號重機車於民國九十三年五月十二
    日九時五十四分許，停放在台北市○○○路○段二六號前禁止臨時停車之人行道
    上，經舉發單位台北市政府警察局交通警察大隊直屬第二分隊員警到場拍照後，
    逕行製單舉發受處分人在設有禁停標誌路段停車，受處分人雖於舉發單所載應到
    案日期提出申訴，經原處分機關請舉發單位調查結果，仍認受處分人確有前揭違
    規行為，原處分機關乃依前開規定於九十三年六月二十五日，依據道路交通管理
    處罰條例第五十六條第一項第四款之規定，裁處受處分人罰鍰新台幣六百元正。
三、異議意旨略以：其機車係於合法停車格遭人挪移，並提出其前因辯稱係於遭移動
    經本院九十三年度交聲字第一九六號裁定不罰為證云云。然查：受處分人停放機
    車於設有禁停標誌路段停車一情，有台北市政府警察局交通警察大隊九十三年七
    月二十九日北市警大三字第０九三六四四一七一００號函檢附之舉發照片三張可
    稽。詳觀照片受處分人違規停車所在位置，均屬人行道，全路段為禁止停車處所
    ，毫無停車格之設置，根本無從發生受處分人所謂遭人移置情形之可能，受處分
    人顯然自行違規停放該處，甚至於聲請狀中辯陳「倘若此次法院判文不公，本人
    將考慮製造挪移他人機車從合法車格至車格外，到時看看台北市政府交通隊如何
    解決」云云，更可見諸此人空言恣為辯解，實不足採。從而，原處分機關以異議
    人在設有禁停標誌路段停車為由，依道路交通管理處罰條例第五十六條第一項第
    四款之規定及違反道路交通管理事件統一裁罰基準表之規定裁罰異議六百元，並
    無不當。本件異議為無理由，應予駁回。
據上論斷，應依道路交通案件處理辦法第十九條，裁定如主文。
中　　　華　　　民　　　國　　九十三　　年　　　八　　　月　　 五　 　　日
                                    臺灣臺北地方法院交通法庭
                                        法  官    吳定亞
右正本證明與原本無異。
如不服本裁定應於送達後五日內向本院提出抗告狀。
                                        書記官    張漪蕙
中　　　華　　　民　　　國　　九十三　　年　　　八　　　月　　 五　 　　日
